M Parhan Maulana

Fullstack Developer

+62 857-7027-4043

Bogor, Jawa Barat

mparhanmaulana17@gmail.com

www.handev.my.id



Tentang Saya

Saya Parhan, Freshgraduate SMK (TKJ), Saya sangat berminat dalam bidang IT, dibuktikan dengan cepatnya belajar dan adaptasi dengan berbagai teknologi, sehingga bisa menciptakan software dari berbagai aspek, mulai dari frontend web, backend dan mobile. selain itu saya juga seorang freelancer yang bergerak dalam pembuatan dan pengembangan website dan aplikasi. Saya telah berpengalaman dalam dunia freelancing ini selama lebih dari 1 tahun.

Pengalaman

• Freelance Web Development Service Costumers Jan 2023 - Sekarang

• Praktik Kerja Lapangan Pusat Pengembangan ASN Oktober 2022 - Januari 2023

Pendidikan

• SMK YASBAM KOTA BOGOR Teknik Komputer Dan Jaringan 2021-2024

Kemampuan

Cepat Beradatpasi Html React Js Node Js

Komunikasi Yang Baik css Next Js Express Js

Cepat Belajar Hal Baru Javascript React Native

Wordpress / PHP

Portofolio

Web Ecommerce www.fashiotrendz.handev.my.id

Company Profile www.villa-agency.handev.my.id

WebApps Threads (clone)

Web Profile: www.handev.my.id